---
title: Iron deficiency triggered transcriptome changes in bread wheat
author:
  - name: Diemer Harbers
    affiliation: Hanze University of Applied Sciences
    address:
    - Zernikeplein 11
    email:  d.w.j.harbers@st.hanze.nl
  - name: Douwe Metselaar
    affiliation: Hanze University of Applied Sciences
    address:
    - Zernikeplein 11
    email:  d.g.metselaar@st.hanze.nl
abstract: > 
  Diemer
output: rticles::rjournal_article
---

---

## Introductie
Een tekort aan ijzer kan de gewasopbrengst sterk beïnvloeden. Daarnaast speelt ijzer een belangrijke rol in het metabolisme en is het nodig voor plantengroei. IJzer fungeert onder andere als cofactor van veel enzymen. Verder is het betrokken bij de elektronentransportketen en fotosynthese. Echter is het achterliggend moleculaire mechanisme betreffende ijzertekorten niet bekend voor tarwe. Met RNA-seq zal geprobeerd worden de invloed van ijzertekorten op veranderingen in het transcriptoom te achterhalen. In bladeren en wortels van de gebruikte cultivar (Triticum aestivum cv. Bobwhite S26) is onderzocht wat het effect van ijzertekort op het transcriptoom is. Daarbij zijn twee condities met elkaar vergeleken: ijzerarme - tegen een ijzerrijke omgeving. Dit resulteerde in vier afzonderlijke groepen. Vervolgens zullen tussen deze groepen genen geïd    entificeerd worden met een differentiële expressie. Tijdens deze analyse zal gestreefd worden naar het reproduceren van het onderzoek van \citet{wang:2020}.

## Materiaal en Methode
De gebruikte dataset is afkomstig uit de GEO database (accession: GSE162027) van NCBI uit het artikel Iron deficiency triggered transcriptome changes in bread wheat geschreven door \citet{wang:2020}. De dataset bestaat uit een Kommagescheiden bestand waarin een countmatrix is opgenomen. De data is op kwaliteit gecontroleerd en daarna is een differentiële genexpressie analyse uitgevoerd met behulp van het DESeq2 package. De genen die een adjusted p-value kleiner dan 0,05 hadden, en de threshold groter dan een log~2~ fold change van 1 passeerderen werden gezien als DEG, oftewel een differentieel tot expressie gebracht gen.  De complete analyse van de kwaliteitscontrole, de DESeq2 analyse en het visualiseren van de resultaten tot een volcanoplot en Venn-diagram is uitgevoerd in RStudio (versie bioinf.nl/rstudio) met R (versie bioinf.nl/rstudio) en verschillende R-plotpakketten en analysepakketten zoals ggplot2, DESeq2 en VennDiagram.

## Resultaten (Diemer)

```{r Venn-diagram, fig.width=5, echo=FALSE, eval=TRUE, fig.cap="abc123"}
library(png)
library(grid)
grid.raster(readPNG("images/venn_diagram_dd.png"))
```

```{r volcano, fig.width=5, echo=FALSE, eval=TRUE, fig.cap="abc123"}
grid.raster(readPNG("images/volcano.png"))
```

## Conclusie
Om het effect van ijzertekort op het transcriptoom te onderzoeken is een RNA-sequencing analyse opgezet. Hiervoor zijn twee groepen tarwe onder verschillende concentraties ijzer opgegroeid: een ijzerarme – en een ijzerrijke omgeving. Uit twee weefsels is vervolgens RNA geëxtraheerd en gesequenced. Een count matrix, met de hoeveelheden reads die tegen een gen gemapt zijn, is in R geladen. Vervolgens is met DESeq2 een differentiële genexpressieanalyse uitgevoerd.  In totaal zijn 8176 genen geïdentificeerd als DEG zijn bestempeld. Deze genen passeerden de log2 fold change en adjusted p-value threshold. 684 genen zijn gevonden die in beide weefsels differentieel tot expressie komen. 

## Discussie
Het doel van deze studie is het verifiëren van de bevindingen van \citet{wang:2020}. De auteurs zijn tot een totaal van 7876 DEG’s gekomen. In bladeren hebben de auteurs 3694 en 1591 omhoog - en omlaag gereguleerde genen gevonden, respectievelijk, in ons geval zijn er 3838 en 1668 DEG’s in hetzelfde weefsel gevonden. Voor de wortelen hebben de auteurs 820 en 1087 DEG’s gevonden, in vergelijking tot 840 en 1146 omhoog – en omlaag gereguleerde DEG’s in deze analyse. Het aantal gemeenschappelijke DEG’s tussen bladeren en wortels zijn in beide studies gelijk: 684. Verschillen tussen deze twee studies kunnen wellicht verklaard worden aan de hand van het gebruik van verschillende versies van DESeq2. In vergelijking tot het originele onderzoek is er geen Gene ontology (GO) enrichment analyse uitgevoerd. Om de differentiële expressie van genen goed te kunnen linken aan pathways en te kijken welke pathways worden verrijkt onder ijzerarme condities, zou deze analyse in de toekomst uitgevoerd kunnen worden. 

\bibliography{RJreferences}
