---
title: Iron deficiency triggered transcriptome changes in bread wheat
author:
  - name: Diemer Harbers
    affiliation: Hanze University of Applied Sciences
    address:
    - Zernikeplein 11
    email:  d.w.j.harbers@st.hanze.nl
  - name: Douwe Metselaar
    affiliation: Hanze University of Applied Sciences
    address:
    - Zernikeplein 11
    email:  d.g.metselaar@st.hanze.nl
abstract: > 
  Diemer
output: rticles::rjournal_article
---

## Introductie
Een tekort aan ijzer kan de gewasopbrengst sterk beïnvloeden. Daarnaast speelt ijzer een belangrijke rol in het metabolisme en is het nodig voor plantengroei. IJzer fungeert onder andere als cofactor van veel enzymen. Verder is het betrokken bij de elektronentransportketen en fotosynthese. Echter is het achterliggend moleculaire mechanisme betreffende ijzertekorten niet bekend voor tarwe. Met RNA-seq zal geprobeerd worden de invloed van ijzertekorten op veranderingen in het transcriptoom te achterhalen. In bladeren en wortels van de gebruikte cultivar (Triticum aestivum cv. Bobwhite S26) is onderzocht wat het effect van ijzertekort op het transcriptoom is. Daarbij zijn twee condities met elkaar vergeleken: ijzerarme - tegen een ijzerrijke omgeving. Dit resulteerde in vier afzonderlijke groepen. Vervolgens zullen tussen deze groepen genen geïdentificeerd worden met een differentiële expressie. Tijdens deze analyse zal gestreefd worden naar het reproduceren van het onderzoek van \citet{wang:2020}.

## Materiaal en Methode
De gebruikte dataset is afkomstig uit de GEO database (accession: GSE162027) van NCBI uit het artikel Iron deficiency triggered transcriptome changes in bread wheat geschreven door \citet{wang:2020}. De dataset bestaat uit een Kommagescheiden bestand waarin een countmatrix is opgenomen. De data is op kwaliteit gecontroleerd en daarna is een differentiële genexpressie analyse uitgevoerd met behulp van het DESeq2 package. De genen die een adjusted p-value kleiner dan 0,05 hadden, en de threshold groter dan een log~2~ fold change van 1 passeerderen werden gezien als DEG, oftewel een differentieel tot expressie gebracht gen.  De complete analyse van de kwaliteitscontrole, de DESeq2 analyse en het visualiseren van de resultaten tot een volcanoplot en Venn-diagram is uitgevoerd in RStudio (versie bioinf.nl/rstudio) met R (versie bioinf.nl/rstudio) en verschillende R-plotpakketten en analysepakketten zoals ggplot2, DESeq2 en VennDiagram.

## Resultaten (Diemer)

```{r Venn-diagram, fig.width=5, echo=FALSE, eval=TRUE, fig.cap="abc123"}
library(png)
library(grid)
grid.raster(readPNG("images/venn_diagram_dd.png"))
```

```{r volcano, fig.width=5, echo=FALSE, eval=TRUE, fig.cap="abc123"}
grid.raster(readPNG("images/volcano.png"))
```

## Conclusie (Douwe)

## Discussie (Douwe)

\bibliography{RJreferences}
